【裁判字號】    91,易,319
【裁判日期】    920129
【裁判案由】    傷害等
【裁判全文】
臺灣嘉義地方法院刑事判決                          九十一年度易字第三一九號
    公  訴  人  臺灣嘉義地方法院檢察署檢察官
    被      告  丙○○  男  四.
    被      告  甲○○  男  三.
右列被告等因傷害等案件，經檢察官提起公訴（九十年度偵字第七一一０號、九十一
年度偵字第二六八九號），本院判決如左：
    主  文
丙○○以加害生命之事，恐嚇他人致生危害於安全，處拘役參拾日，如易科罰金，以
參佰元折算壹日。
丙○○、甲○○被訴傷害部分公訴不受理。
    事  實
一、丙○○犯因不滿甲○○曾在另案指證其犯罪，竟於民國九十年十月十三日凌晨零
    時三十五分許，在嘉義市○區○○里○○路一三二巷三號甲○○之住宅前踹門，
    且出言恫稱：「有種出來講講看，為何不出來，我要用槍打死你。」等語，屋內
    甲○○之妻乙○○因而心生畏懼，致生危害於安全。
二、案經乙○○訴由嘉義市警察局第二分局報告臺灣嘉義地方法院檢察署檢察官偵查
    起訴。
    理  由
甲、有罪部分：
一、訊據被告丙○○矢口否認有右揭恐嚇犯行，先於警訊及偵查中辯稱：當時伊正在
    家裡睡覺，因為聽到吵鬧聲，才出來察看，看到林永堂在踢甲○○家門口鐵桶及
    腳踏車，叫他不要吵云云，嗣於本院調查中辯稱：當時林永堂和甲○○的岳父在
    那裡吵架，伊只是出來勸架云云，其前後供述已有不一；且查，右揭事實業據告
    訴人乙○○指述：「丙○○至我的住處踢我家大門，並在外咆哮說：『小狗你為
    什麼不出來，我要用槍打死你』，隨後我就打電話給我先生請他回來」（九十年
    十月十三日警訊筆錄）、「當時他（指丙○○）在外踹門，又叫我先生出來，有
    種出來講講看，並恐嚇我說要用槍打死你，但當時我先生在上班不在場，而我在
    場聽後害怕就叫我先生回來」（九十年十一月二十二日訊問筆錄）等情綦詳，核
    與告訴人甲○○指稱：「（問：到場前，你太太是否告知丙○○在門前恐嚇之事
    ？）是的，我太太說他要殺我，因他之前打傷老婆我有作證，他才懷恨在心」情
    節相符，參以被告與甲○○素有怨隙，此亦為被告所自承，衡情尚無阻止林永堂
    毀壞甲○○家門物品或為甲○○之岳父勸架之動機，是被告上開所辯，顯為事後
    卸責之詞，不足採信。本件事證明確，被告丙○○犯行堪以認定。
二、核被告丙○○所為係犯刑法第三百零五條之恐嚇危害安全罪。爰審酌被告犯罪之
    動機、手段、傷害部分業與告訴人甲○○調解成立，有撤回告訴狀二紙在卷可稽
    及被告犯後態度等一切情狀，量處如主文所示之刑，並諭知易科罰金之折算標準
    ，用資懲儆。
乙、公訴不受理部分：
一、公訴意旨略以：丙○○於九十年十月十三日凌晨零時三十五分許，以言詞恐嚇屋
    內之乙○○後，甲○○即受乙○○之通知而回到其住宅，並持七星劍一支質問陳
    柏勳為何如此，詎丙○○基於傷害之故意，持木製椅子毆打甲○○之頭部等處及
    以口咬其手部等處數下，甲○○因而受有頭部外傷、右前臂咬傷、雙前臂擦傷之
    傷害，其間甲○○亦基於傷害之故意，持七星劍毆打丙○○之頭部及手部等處數
    下，丙○○因而受有頭部多處裂傷、頸部挫傷腫脹瘀青之傷害，因認被告丙○○
    、甲○○均涉犯刑法第二百七十七條第一項之傷害罪嫌。
二、按告訴乃論之罪，告訴人於第一審辯論終結前得撤回其告訴，又告訴經撤回者，
    應諭知不受理之判決，刑事訴訟法第二百三十八條第一項、第三百零三條第三款
    分別定有明文。
三、經查，公訴意旨認被告丙○○、甲○○所涉刑法第二百七十七條第一項傷害罪嫌
    ，依同法第二百八十七條前段之規定，須告訴乃論。茲告訴人甲○○、丙○○皆
    已具狀聲請撤回本件告訴，有撤回告訴狀二紙在卷可稽。揆諸上開法條，應對被
    告丙○○與甲○○分別諭知不受理之判決。
據上論斷，應依刑事訴訟法第二百九十九條第一項前段、第三百零三條第三款，刑法
第三百零五條、第四十一條第一項前段，罰金罰鍰提高標準條例第一條前段、第二條
，判決如主文。
本案經檢察官黃正雄到庭執行職務
中    華    民    國      九十二      年      一      月    二十九    日
                          臺灣嘉義地方法院刑事第一庭
                              審判長法  官  夏  金  郎
                                    法  官  劉  瓊  雯
                                    法  官  陳  俞  婷
右正本證明與原本無異。
如不服本判決，應於判決送達後十日內向本院提出上訴狀( 應附繕本 )。
中    華    民    國      九十二      年      二  月      六      日
                                    書記官  李  彩  娥
附錄法條
中華民國刑法第三百零五條
 (恐嚇危害安全罪)
以加害生命、身體、自由、名譽、財產之事，恐嚇他人致生危害於安全者
，處二年以下有期徒刑、拘役或三百元以下罰金。


司法院資訊處製作；財團法人民間司法改革基金會備份。
